【裁判字號】    89,交上易,474
【裁判日期】    890328
【裁判案由】    過失傷害
【裁判全文】
臺灣高等法院臺中分院刑事判決          民國八十九年度交上易字第四七四號
    上  訴  人  臺灣南投地方法院檢察署檢察官
    被      告  乙○○
右上訴人因被告過失傷害案件，不服臺灣南投地方法院中華民國八十八年十二月十五
日第一審判決（民國八十八年度交易字第一○六號，起訴案號：臺灣南投地方法院檢
察署民國八十八年度偵字第四一三五號），提起上訴，本院判決如左：
    主      文
原判決撤銷。
乙○○因過失傷害人，處有期徒刑貳月，如易科罰金，以參佰元折算壹日。
    事      實
一、乙○○於民國（下同）八十八年五月十一日九時五十五分許，駕駛車號ＱＮ─四
    七四○號自用小客車，沿南投縣南投市○○路由中興往南投方向行駛，途經該路
    二十八號前時，原應注意汽車行進中其行車速度應依標誌之規定，且應注意車前
    狀況，並隨時採取必要安全措施，而依當時之天候、路況皆良好等情形，又無不
    能注意之情事，竟能注意而疏於注意，在時速限制四十公里之道路以五十公里之
    時速行駛，且未留意車前狀況，適有甲○○騎乘車號ＬＨＴ─二一六號機車，於
    同一路段欲自乙○○行駛之車道橫越馬路至對向車道往中興方向行駛，亦未注意
    轉彎車應讓乙○○之直行車先行，而貿然橫越，乙○○見甲○○之機車正欲橫越
    馬路，因未減速慢行，以致不及閃避，其所駕駛之自用小客車左前保險桿與甲○
    ○所騎乘之機車左側發生碰撞，甲○○因而倒地並受有左股骨骨折、左脛骨踝粉
    碎性骨折、左踝骨骨折等傷害。乙○○於車禍後，迅即委請路人打電話叫救護車
    ，並於南投縣警察局中興分局光明派出所員警許祐森接獲通報，前往現場處理，
    尚不知肇事者為何人時，向警方自首犯罪。
二、案經甲○○訴由南投縣警察局中興分局報請臺灣南投地方法院檢察署檢察官偵查
    起訴。
    理      由
一、被告乙○○於原審審理時對於右揭犯罪事實業經坦承不諱，核與告訴人甲○○於
    警訊、檢察官偵查、原審及本院審理中指訴之情節相符，並有道路交通事故調查
    報告表乙紙及現場照片七張在卷可資佐證。又查告訴人因本件車禍受有左股骨骨
    折、左脛骨踝粉碎性骨折、左踝骨骨折等傷害，有沙鹿童綜合教學醫院診斷證明
    書一紙在卷可憑。按汽車行駛時，駕駛人應注意行車速度，應依標誌之規定，且
    應注意車前狀況，並隨時採取必要之安全措施，道路交通安全規則第九十三條第
    一項及第九十四條第三項分別定有明文，被告駕車行經上開路段，本應注意上開
    規定，且依當時客觀情形，並無不能注意之情事，能注意竟疏未注意，而超速行
    駛，且於看見告訴人騎車正欲橫越馬路之狀況，亦未減速以採取適當之防範措施
    ，而貿然前駛，遂因而肇事，使告訴人受傷，其過失責任至為明顯，又本件經送
    請鑑定結果，亦同此認定，有臺灣省南投縣區車輛行車事故鑑定委員會八十八年
    十一月十六日投鑑字第八八二六四號函檢附鑑定意見書一份在卷可憑，告訴人雖
    就本件車禍亦疏未注意轉彎車應讓直行車先行之規定，而貿然橫越馬路，就本件
    車禍亦應負肇事之原因，然此並不影響被告過失責任之成立。而告訴人因本件車
    禍受傷，與被告之過失行為間，並有相當因果關係。從而，本件罪證明確，被告
    過失犯行洵堪認定，應依法論科。
二、查被告乙○○所為，係犯刑法第二百八十四條第一項前段之過失傷害罪。又被告
    於南投縣警察局中興分局光明派出所員警許祐森接獲通報，前往現場處理，尚不
    知肇事者為何人時，向警方承認肇事，業經原審向南投縣警察局中興分局函查屬
    實，有該分局光明派出所員警許祐森所填寫之查詢表附卷可證，其於犯罪未經發
    覺前，自首而接受裁判，應依刑法第六十二條前段規定減輕其刑。原審予以論科
    ，固非無見。惟被告於肇事後迄未與被害人和解賠償損害，已據被害人陳明，原
    審予以緩刑之宣告，尚有未洽。檢察官上訴意旨，據以指摘原判決不當，非無理
    由，應由本院將原判決撤銷改判。爰審酌被告之過失程度、所生危害非輕、肇事
    後坦承犯行及告訴人於本件車禍之發生亦有過失、犯罪後迄未與被害人和解賠償
    損害等一切情狀，量處如主文所示之刑，並諭知易科罰金之折算標準。
三、被告經合法傳喚，無正當理由不到庭，爰不待其陳述逕行判決。
四、據上論斷，應依刑事訴訟法第三百六十九條第一項前段、第三百六十四條、第三
    百七十一條、第二百九十九條第一項前段，刑法第二百八十四條第一項前段、第
    六十二條前段、第四十一條，罰金罰鍰提高標準條例第一條前段、第二條判決如
    主文。
本案經檢察官丙○○到庭執行職務。
中      華      民      國    八十九     年       三      月   二十八   日
                                  臺灣高等法院臺中分院刑事第一庭
                                        審判長法  官  陳  嘉  雄
                                              法  官  陳  登  源
                                              法  官  龔  永  昆
右正本證明與原本無異。
不得上訴。
                                              書記官  陳  麗  玉
中      華      民      國    八十九     年       三      月  二十九    日
附錄本判決論罪之法條：
刑法第二百八十四條第一項：
因過失傷害人者，處六月以下有期徒刑、拘役或五百元以下罰金。
                                                                        Ｈ


司法院資訊處製作；財團法人民間司法改革基金會備份。
